臺灣臺中地方法院臺中簡易庭小額民事判決
110年度中小字第3890號
原      告  新光產物保險股份有限公司台中分公司


法定代理人  鄭艷紅  

訴訟代理人  張光賓  

被      告  洪永承  

訴訟代理人  洪進發  
上列當事人間請求損害賠償事件，本院於民國111年3月29日言詞
辯論終結，判決如下：
    主      文
原告之訴駁回。
訴訟費用新臺幣肆仟元由原告負擔。
    事實及理由
一、原告主張：被告於民國109年7月11日11時許，騎乘車牌號碼
    000-0000號普通重型機車，行經臺中市○○區○○路00號前時，
    因附載未依規定，而與為原告所承保、訴外人梁育維所有並
    由其所駕駛之車牌號碼000-0000號自用小客車（下稱系爭車
    輛）發生碰撞，造成系爭車輛受損。又系爭車輛經送修復後
    ，支出修復費用新臺幣（下同）7,296元（含零件1,894元、
    工資740元、烤漆4,662元）。原告已本於保險責任賠付完畢
    ，自得依民法第184條第1項前段、第191條之2、保險法第53
    條第1項規定代位求償，爰依法提起本件訴訟。並聲明：被
    告應給付原告7,296元，及自起訴狀繕本送達翌日起至清償
    日止，按週年利率百分之5計算之利息。　　
二、被告則以：系爭車輛在警方到場製作筆錄前有移動過，無法
    確認損害確係由被告所造成，且訴外人梁育維稱係感覺到震
    動才覺得被撞到，有可能係其後座搭載乘客所致。另經臺中
    市車輛行車事故鑑定委員會鑑定，因碰撞情況不明確而為不
    予鑑定之決議，原告並無法舉證證明系爭車輛之損害係被告
    所為，被告自無須負損害賠償責任等語，資為抗辯。並聲明
    ：原告之訴駁回。
三、得心證之理由：
　㈠按因故意或過失，不法侵害他人之權利者，負損害賠償責任
    。故意以違背善良風俗之方法，加損害於他人者亦同，民法
    第184條第1項定有明文。又此侵權行為之成立，須行為人因
    故意過失不法侵害他人權利，亦即行為人須具備歸責性、違
    法性，並不法行為與損害間有因果關係，始能成立，且主張
    侵權行為損害賠償請求權之人，對於侵權行為之成立要件應
    負舉證責任（最高法院100年度台上字第328號判決參照）。
    再按當事人主張有利於己之事實者，就其事實有舉證之責任
    ，民事訴訟法第277條亦有規定。又民事訴訟如係由原告主
    張權利者，應先由原告負舉證之責，若原告先不能舉證，以
    證實自己主張之事實為真實，則被告就其抗辯之事實即令不
    能舉證，或其所舉證據尚有疵累，亦應駁回原告之請求（最
    高法院100年度台上字第415號判決要旨參照）。
  ㈡原告主張被告於上開時、地駕車過失致碰撞系爭車輛，造成
    系爭車輛受損乙節，既為被告所否認，應由原告就有利於己
    之侵權行為事實負舉證責任。原告就此雖提出行車執照、駕
    駛執照、車損照片、初步分析研判表、道路交通事故現場圖
    、當事人登記聯單、汽車險賠案理算書、統一發票、估價單
    、代位求償同意書等件為憑，並經本院依職權向臺中市政府
    警察局霧峰分局調閱交通事故資料，道路交通事故初步分析
    研判表固記載被告之過失為附載未依規定，惟道路交通事故
    現場圖記載現場已移動（見本院卷第45頁），致無法得知被
    告車輛與系爭車輛距離，及碰撞之相關位置為何，且依卷內
    所示之照片，系爭車輛受損害部位並無明顯之跡象，可認與
    被告之車輛有關，尚難據此認定系爭車輛之損害係遭被告駕
    車碰撞所致。另經本院依職權囑託臺中市車輛行車事故鑑定
    委員會鑑定，經其以111年2月11日中市車鑑字第1100010974
    號函覆：「本案肇事後雙方車輛均移動現場，肇事因素之認
    定與雙方車輛是否碰撞有關，經檢視行車紀錄器畫面及警方
    現場拍攝照片，行車紀錄器影像有無振動及車損痕跡皆不明
    確且無其他明確佐證資料（如監視器畫面），因碰撞情況不
    明確，鑑定會議決議為不予鑑定」等語，有臺中市車輛行車
    事故鑑定委員會函在卷可稽（見本院卷第151頁），是以原
    告並無積極證據可證明系爭車輛之損害確係由被告所肇致，
    則原告主張被告應負侵權行為責任云云，尚難採憑。
四、綜上所述，原告依民法第184條第1項前段、第191條之2、保
    險法第53條第1項之規定，訴請被告給付7,296元，及自起訴
    狀繕本送達翌日起至清償日止，按週年利率百分之5計算之
    利息，為無理由，應予駁回。
五、本件判決之基礎已為明確，兩造其餘攻擊、防禦方法及所舉
    證據，經核均與判決之結果無影響，爰不逐一論駁，附此敘
    明。
六、訴訟費用負擔之依據：民事訴訟法第78條。
中　　華　　民　　國　　111 　年　　4 　　月　　12　　日
                  臺灣臺中地方法院臺中簡易庭
                                  法　官　吳蕙玟
以上正本係照原本作成。　　　　　　　　　　　　　　　　　
如不服本判決，應於送達後20日內，向本院提出上訴狀並表明上
訴理由，如於本判決宣示後送達前提起上訴者，應於判決送達後
20日內補提上訴理由書（須附繕本）。如委任律師提起上訴者，
應一併繳納上訴審裁判費。
中　　華　　民　　國　　111 　年　　4 　　月　　12　　日
                                  書記官  楊思賢